臺灣臺東地方法院刑事判決
                                      109年度訴字第122號
公  訴  人  臺灣臺東地方檢察署檢察官
被      告  羅聖昆


選任辯護人  傅爾洵律師（法扶律師）
上列被告因違反毒品危害防制條例等案件，經檢察官提起公訴（
109年度偵字第2086、2224號），本院判決如下：
    主  文
羅聖昆犯如附表一、二各編號主文欄所示之罪，各處如附表一、
二各編號主文欄所示之刑及沒收。附表一各編號部分，應執行有
期徒刑拾貳年拾月。附表二各編號部分，應執行有期徒刑肆月。
    事  實
一、羅聖昆明知甲基安非他命係毒品危害防制條例列管之第二級
    毒品，亦屬藥事法列管之禁藥，不得販賣、轉讓，仍為下列
    行為：
  ㈠基於意圖營利而販賣第二級毒品甲基安非他命之各別犯意，
    均持搭配門號0000000000號之藍色SAMSUNG牌智慧型手機1支
    （含SIM卡1張），分別與如附表一各編號所示之對象聯絡後
    ，於附表一各編號所示時間、地點，以如附表一各編號所示
    之金額，販賣如附表一各編號數量之甲基安非他命與如附表
    一各編號所示之對象。
  ㈡基於轉讓禁藥甲基安非他命之各別犯意，分別於如附表二各
    編號所示之時間、地點，無償轉讓如附表二各編號所示數量
    之甲基安非他命（無證據證明淨重達10公克以上）與如附表
    二各編號所示之對象。嗣經警對上開門號實施通訊監察，並
    於民國109年7月21日7時4分許，持搜索票至臺東縣○○鎮○○路
    00號羅聖昆住處，扣得上揭搭配門號0000000000號之藍色SA
    MSUNG牌智慧型手機，始悉上情。
二、案經臺灣臺東地方檢察署檢察官指揮臺東縣警察局關山分局
    報告同署檢察官偵查起訴。
    理  由
壹、程序部分
   查本案當事人及辯護人就下述被告以外之人於審判外之陳述
   ，於本院準備程序中均同意作為證據（本院卷第91頁），於
   言詞辯論終結前亦未聲明異議（本院卷第296至307頁、第370
   至380頁），經本院審酌各該證據方法作成時，尚無違法不當
   或證明力明顯過低之瑕疵，適宜為本案證據，是依刑事訴訟
   法第159條之5規定，均有證據能力。
貳、實體部分
一、認定犯罪事實所憑之證據及理由
　　上揭犯罪事實，業據被告羅聖昆於警詢、偵查、本院羈押訊
    問、準備程序及審理中坦承不諱（警卷第1至83頁，監他卷
    第549至565頁，聲押卷第9至15頁，本院卷第36頁、第85至8
    7頁、第239至240頁、第304至305頁、第378頁），核與證人
    邱李金貴、劉建成、謝旭全、邱郭永順、姜旭璨、李昌隆、
    錢禮榮、鮑子福之證述大致相符（警卷第84至92頁、第96至
    105頁、第108至120頁、第123至135頁、第139至153頁、第1
    56至161頁、第164至172頁、第175至183頁，監他卷第129至
    137頁、第161至171頁、第203至221頁、第259至267頁、第3
    05至313頁、第331至339頁、第365至377頁、第431至439頁
    ），並有臺東縣警察局關山分局搜索扣押筆錄及扣押目錄表
    、通訊監察譯文附卷可參（警卷第187至191頁，監他卷第12
    3至126頁、第155至158頁、第193至199頁、第247至256頁、
    第289至301頁、第327至328頁、第359至362頁、第425至427
    頁），足認被告之任意性自白與事實相符而堪予採信。另被
    告於本院準備程序及審理中自承所購得之毒品都會拿一點出
    來施用（本院卷第86、304頁），堪認被告就附表一各編號
    之行為，均有營利之意圖甚明。綜上所述，本案事證明確，
    被告犯行堪以認定，應予論科。
二、論罪科刑
　㈠查被告行為後，毒品危害防制條例業於109年7月15日修正生
    效。修正前同條例第4條第2項之販賣第二級毒品法定刑原為
    「處無期徒刑或7年以上有期徒刑，得併科1000萬元以下罰
    金」，修正後則為「處無期徒刑或10年以上有期徒刑，得併
    科1500萬元以下罰金」，提高有期徒刑及裁量併科罰金之上
    限；另修正前同條例第17條第2項原規定：「犯第4條至第8
    條之罪於偵查及審判中均自白者，減輕其刑。」修正後規定
    則於條文「審判中」前增加「歷次」之要件，致減刑事由之
    適用更加嚴苛。綜上，經整體觀察比較新舊法之結果，修正
    後規定均未較有利於被告，故本案應依刑法第2條第1項前段
    規定，均適用修正前規定。
　㈡按行為人轉讓同屬禁藥之第二級毒品甲基安非他命（未達法
    定應加重其刑之一定數量）予成年人（非孕婦），依重法優
    於輕法之原則，擇較重之藥事法第83條第1項轉讓禁藥罪論
    處，如行為人於偵查及歷次審判中均自白，仍應適用毒品危
    害防制條例第17條第2項規定減輕其刑。但就量刑而言，在
    重法之法定最輕本刑較輕法之法定最輕本刑為輕時，如仍得
    在重法之最輕本刑以上、輕法之最輕本刑之下，量定其宣告
    刑，即有重法輕罰之不合理現象。因此，在別無其他減輕其
    刑事由時，量刑不宜低於輕法即毒品危害防制條例第8條第2
    項所規定之最低法定刑，以免科刑偏失，始符衡平（最高法
    院109年度台上字第4243號判決參照）。
　㈢核被告附表一各編號所為，均係犯修正前毒品危害防制條例
    第4條第2項之販賣第二級毒品罪。其於販賣前持有毒品之低
    度行為，均應為嗣後販賣之高度行為吸收，而均不另論罪。
    而被告附表二各編號所為，均係犯藥事法第83條第1項之轉
    讓禁藥罪。至被告轉讓前持有甲基安非他命之行為，與轉讓
    行為同為實質上一罪之階段行為，高度之轉讓行為既已依藥
    事法加以處罰，依法律適用完整性之法理，其低度之持有甲
    基安非他命行為，自不能再行割裂適用毒品危害防制條例加
    以處罰，而藥事法對於持有禁藥之行為未設有處罰規定，故
    就被告轉讓前持有甲基安非他命之低度行為，不另予處罰。
    末如附表一、二各編號所示之犯行間，犯意各別，行為互殊
    ，應予分論併罰。
　㈣被告於偵查及審判中均坦承附表一各編號販賣第二級毒品及
    附表二各編號轉讓禁藥之犯行，稽諸前揭法律說明，均應依
    修正前毒品危害防制條例第17條第2項規定，減輕其刑。另
    本案未有因被告供述而查獲其他正犯或共犯者之情形，有臺
    灣臺東地方檢察署109年10月20日東檢松荒109偵2086字第10
    99014694號函、110年10月21日東檢熙荒109偵2086字第1109
    013897號函、臺東縣警察局關山分局110年1月13日關警偵字
    第1100000199號函、110年11月10日關警偵字第1100013024
    號函附卷可憑（本院卷第97、133頁、第253至255頁），是
    無從依毒品危害防制條例第17條第1項規定減免其刑，附此
    敘明。
　㈤爰以行為人之責任為基礎，審酌毒品對社會秩序及國民健康
    危害至深且鉅，嚴重影響社會治安，販賣行為情節尤重，更
    應嚴加非難，所為實乃法所不容而懸為厲禁，被告明知甲基
    安非他命屬毒品危害防制條例列管之第二級毒品，亦為藥事
    法列管之禁藥，不得販賣、轉讓，竟無視於我國政府禁絕毒
    害之堅定立場，任意販賣牟利及轉讓之，肇生他人施用毒品
    之來源，戕害國民身心健康，所為均應非難。復參酌其各犯
    行販賣之毒品數量與金額、轉讓之毒品數量、其自述購毒者
    即其友人拜託其販賣給他之犯罪動機（本院卷第304頁），
    念及其坦承犯行之態度，以及其前科所示之素行，有臺灣高
    等法院被告前案紀錄表附卷可參（本院卷第359至363頁），
    並於本院審理中其自述高中肄業之智識程度、現幫家裡賣豬
    肉之職業背景、都是母親給其生活費、每日約7、800元、家
    境普通、須扶養母親及胞兄、如入獄其母手部無法做排骨、
    胞兄精神異常之家庭經濟狀況等一切情狀（本院卷第380頁
    ），並有豬肉攤照片、胞兄羅振榮之中華民國身心障礙證明
    、診斷證明書、臺北榮民總醫院臺東分院住院醫療費用收據
    在案可參（本院卷第311至318頁），爰分別量處如附表一、
    二各編號主文欄所示之刑。
　㈥另思量本案各犯行為販賣第二級毒品39次、轉讓禁藥罪2次，
    再綜合審慮各犯行間之時空密接程度、所販賣對象之重疊程
    度、整體犯罪非難評價、罪數所反映被告之人格特性與犯罪
    傾向、數罪對法益侵害之加重效應及刑法之內部界限，並聽
    取當事人對定應執行之意見後（本院卷第380頁），爰依刑
    法第51條第5款規定之限制加重原則，量定如主文所示之應
    執行刑。辯護人固為被告請以定應執行刑不要超過5年（本
    院卷第380頁），但因被告販賣第二級毒品犯行多達39罪，
    應執行刑5年實屬過輕而礙難憑採，附此敘明。
三、沒收
　㈠查扣案之搭配門號0000000000號之藍色SAMSUNG牌智慧型手機
    1支（含SIM卡1張），係其所有於附表一各編號犯行持以聯
    絡購毒者之供犯罪所用之物，業據其於本院審理中坦承不諱
    （本院卷第376頁），應依毒品危害防制條例第19條第1項規
    定，不問屬於被告與否，於附表一各編號罪項下為沒收之諭
    知。至其餘扣案物（安非他命殘渣袋1個、勺子1個、黑色SA
    MSUNG牌智慧型手機1支【含SIM卡1張】、白色SAMSUNG牌智
    慧型手機1支【含SIM卡1張】），尚無證據顯示與本案各犯
    行有何關聯性，爰不予宣告沒收。
　㈡又如附表一各編號所示之金額，除賒帳部分被告未實際領得
    而難認被告之犯罪所得外，其餘俱屬被告之犯罪所得，雖未
    扣案，仍應依刑法第38條之1第1項前段、第3項規定，於附
    表一各編號罪項下分別沒收之，於全部或一部不能沒收或不
    宜執行沒收時，均追徵其價額。
據上論斷，應依刑事訴訟法第299條第1項前段，修正前毒品危害
防制條例第4條第2項、第17條第2項，毒品危害防制條例第19條
第1項，藥事法第83條第1項，刑法第11條、第2條第1項前段、第
51條第5款、第38條之1第1項前段、第3項，判決如主文。
本案經檢察官林亭妤提起公訴，檢察官林永、林靖蓉到庭執行職
務。
中　　華　　民　　國　　111 　年　　3 　　月　　30　　日
                  刑事第三庭  審判長法  官  吳宗航
                                    法  官  朱貴蘭
                                    法  官  李昆儒
以上正本證明與原本無異。
如不服本判決應於收受送達後20日內向本院提出上訴書狀，並應
敘述具體理由；其未敘述上訴理由者，應於上訴期間屆滿後20日
內向本院補提理由書（均須按他造當事人之人數附繕本）。「切
勿逕送上級法院」。告訴人或被害人對於本判決如有不服，請書
具不服之理由狀，請求檢察官上訴者，其上訴期間之計算係以檢
察官收受判決正本之日期為準。
                                    書記官  黃健豪 　　
中　　華　　民　　國　　111 　年　　3 　　月　　30　　日
附錄本案論罪科刑法條全文
修正前毒品危害防制條例第4條
製造、運輸、販賣第一級毒品者，處死刑或無期徒刑；處無期徒
刑者，得併科新臺幣2000萬元以下罰金。
製造、運輸、販賣第二級毒品者，處無期徒刑或7年以上有期徒
刑，得併科新臺幣1000萬元以下罰金。
製造、運輸、販賣第三級毒品者，處7年以上有期徒刑，得併科
新臺幣700萬元以下罰金。
製造、運輸、販賣第四級毒品者，處5年以上12年以下有期徒刑
，得併科新臺幣300萬元以下罰金。
製造、運輸、販賣專供製造或施用毒品之器具者，處1年以上7年
以下有期徒刑，得併科新臺幣100萬元以下罰金。
前5項之未遂犯罰之。
藥事法第83條
明知為偽藥或禁藥，而販賣、供應、調劑、運送、寄藏、牙保、
轉讓或意圖販賣而陳列者，處7年以下有期徒刑，得併科新臺幣5
000萬元以下罰金。
犯前項之罪，因而致人於死者，處7年以上有期徒刑，得併科新
臺幣1億元以下罰金；致重傷者，處3年以上12年以下有期徒刑，
得併科新臺幣7500萬元以下罰金。
因過失犯第1項之罪者，處2年以下有期徒刑、拘役或科新臺幣50
0萬元以下罰金。
第1 項之未遂犯罰之。
附表一：
編號 對象 時  間 地  點 毒品數量及金額 主文 1 邱李金貴  108年11月21日17時59分許 臺東縣○○鎮○○路000號邱李金貴住處 1包（約0.1至0.2公克） 1000元 羅聖昆販賣第二級毒品，處有期徒刑參年柒月。扣案之搭配門號○○○○○○○○○○號之藍色SAMSUNG牌智慧型手機壹支（含SIM卡壹張），沒收之。未扣案之犯罪所得壹仟元，沒收之，於全部或一部不能沒收或不宜執行沒收時，追徵其價額。 2  109年1月18日19時21分許   羅聖昆販賣第二級毒品，處有期徒刑參年柒月。扣案之搭配門號○○○○○○○○○○號之藍色SAMSUNG牌智慧型手機壹支（含SIM卡壹張），沒收之。未扣案之犯罪所得壹仟元，沒收之，於全部或一部不能沒收或不宜執行沒收時，追徵其價額。 3 劉建成  109年1月4日13時14分許後數分鐘 臺東縣○○鎮○○路00號關山國中門口 2包（共約0.3至0.4公克） 2000元 羅聖昆販賣第二級毒品，處有期徒刑參年捌月。扣案之搭配門號○○○○○○○○○○號之藍色SAMSUNG牌智慧型手機壹支（含SIM卡壹張），沒收之。未扣案之犯罪所得貳仟元，沒收之，於全部或一部不能沒收或不宜執行沒收時，追徵其價額。 4  109年1月12日18時32分許後數分鐘 臺東縣○○鎮○○路000號關山國小側門口  羅聖昆販賣第二級毒品，處有期徒刑參年捌月。扣案之搭配門號○○○○○○○○○○號之藍色SAMSUNG牌智慧型手機壹支（含SIM卡壹張），沒收之。未扣案之犯罪所得貳仟元，沒收之，於全部或一部不能沒收或不宜執行沒收時，追徵其價額。 5  109年1月27日19時48分許後數分鐘 臺東縣○○鎮○○路00號關山國中門口  羅聖昆販賣第二級毒品，處有期徒刑參年捌月。扣案之搭配門號○○○○○○○○○○號之藍色SAMSUNG牌智慧型手機壹支（含SIM卡壹張），沒收之。未扣案之犯罪所得貳仟元，沒收之，於全部或一部不能沒收或不宜執行沒收時，追徵其價額。 6  109年2月23日16時26分許後數分鐘 臺東縣○○鎮○○00號劉建成住處外路旁 1包（約0.1至0.2公克） 1000元 羅聖昆販賣第二級毒品，處有期徒刑參年柒月。扣案之搭配門號○○○○○○○○○○號之藍色SAMSUNG牌智慧型手機壹支（含SIM卡壹張），沒收之。未扣案之犯罪所得壹仟元，沒收之，於全部或一部不能沒收或不宜執行沒收時，追徵其價額。 7 謝旭全  108年10月29日13時35分許 臺東縣○○鎮○○路0000號全聯關山店   羅聖昆販賣第二級毒品，處有期徒刑參年柒月。扣案之搭配門號○○○○○○○○○○號之藍色SAMSUNG牌智慧型手機壹支（含SIM卡壹張），沒收之。未扣案之犯罪所得壹仟元，沒收之，於全部或一部不能沒收或不宜執行沒收時，追徵其價額。 8  108年10月31日11時47分許後數分鐘   羅聖昆販賣第二級毒品，處有期徒刑參年柒月。扣案之搭配門號○○○○○○○○○○號之藍色SAMSUNG牌智慧型手機壹支（含SIM卡壹張），沒收之。未扣案之犯罪所得壹仟元，沒收之，於全部或一部不能沒收或不宜執行沒收時，追徵其價額。 9  108年11月2日18時57分許後數分鐘   羅聖昆販賣第二級毒品，處有期徒刑參年柒月。扣案之搭配門號○○○○○○○○○○號之藍色SAMSUNG牌智慧型手機壹支（含SIM卡壹張），沒收之。未扣案之犯罪所得壹仟元，沒收之，於全部或一部不能沒收或不宜執行沒收時，追徵其價額。 10  108年11月3日19時48分許後數分鐘   羅聖昆販賣第二級毒品，處有期徒刑參年柒月。扣案之搭配門號○○○○○○○○○○號之藍色SAMSUNG牌智慧型手機壹支（含SIM卡壹張），沒收之。未扣案之犯罪所得壹仟元，沒收之，於全部或一部不能沒收或不宜執行沒收時，追徵其價額。 11  108年11月6日18時45分許後數分鐘   羅聖昆販賣第二級毒品，處有期徒刑參年柒月。扣案之搭配門號○○○○○○○○○○號之藍色SAMSUNG牌智慧型手機壹支（含SIM卡壹張），沒收之。未扣案之犯罪所得壹仟元，沒收之，於全部或一部不能沒收或不宜執行沒收時，追徵其價額。 12  108年11月9日中午12時42分許後數分鐘   羅聖昆販賣第二級毒品，處有期徒刑參年柒月。扣案之搭配門號○○○○○○○○○○號之藍色SAMSUNG牌智慧型手機壹支（含SIM卡壹張），沒收之。未扣案之犯罪所得壹仟元，沒收之，於全部或一部不能沒收或不宜執行沒收時，追徵其價額。 13  108年11月10日11時40分許後數分鐘   羅聖昆販賣第二級毒品，處有期徒刑參年柒月。扣案之搭配門號○○○○○○○○○○號之藍色SAMSUNG牌智慧型手機壹支（含SIM卡壹張），沒收之。未扣案之犯罪所得壹仟元，沒收之，於全部或一部不能沒收或不宜執行沒收時，追徵其價額。 14  108年11月12日17時4分許後數分鐘   羅聖昆販賣第二級毒品，處有期徒刑參年柒月。扣案之搭配門號○○○○○○○○○○號之藍色SAMSUNG牌智慧型手機壹支（含SIM卡壹張），沒收之。未扣案之犯罪所得壹仟元，沒收之，於全部或一部不能沒收或不宜執行沒收時，追徵其價額。 15  108年12月8日17時3分許後數分鐘  1包（共約0.3至0.4公克） 2000元（賒帳1000元，未還） 羅聖昆販賣第二級毒品，處有期徒刑參年捌月。扣案之搭配門號○○○○○○○○○○號之藍色SAMSUNG牌智慧型手機壹支（含SIM卡壹張），沒收之。未扣案之犯罪所得壹仟元，沒收之，於全部或一部不能沒收或不宜執行沒收時，追徵其價額。 16  109年5月25日16時51分許後數分鐘 臺東縣關山鎮親水公園旁河堤 1包（共約0.5至0.6公克） 3000元（賒帳1000元，未還） 羅聖昆販賣第二級毒品，處有期徒刑參年玖月。扣案之搭配門號○○○○○○○○○○號之藍色SAMSUNG牌智慧型手機壹支（含SIM卡壹張），沒收之。未扣案之犯罪所得貳仟元，沒收之，於全部或一部不能沒收或不宜執行沒收時，追徵其價額。 17  109年6月19日7時46分許後數分鐘 臺東縣○○鎮○○路0000號全聯關山店 1包（約0.1至0.2公克） 1000元 羅聖昆販賣第二級毒品，處有期徒刑參年柒月。扣案之搭配門號○○○○○○○○○○號之藍色SAMSUNG牌智慧型手機壹支（含SIM卡壹張），沒收之。未扣案之犯罪所得壹仟元，沒收之，於全部或一部不能沒收或不宜執行沒收時，追徵其價額。 18  109年6月23日20時57分許後數分鐘 臺東縣鹿野鄉寶華大橋附近 1包（共約0.5至0.6公克） 3000元（賒帳1000元，未還） 羅聖昆販賣第二級毒品，處有期徒刑參年玖月。扣案之搭配門號○○○○○○○○○○號之藍色SAMSUNG牌智慧型手機壹支（含SIM卡壹張），沒收之。未扣案之犯罪所得貳仟元，沒收之，於全部或一部不能沒收或不宜執行沒收時，追徵其價額。 19 邱郭永順  108年10月29日18時28分許後數分鐘 臺東縣○○鎮○○路00號關山工商 1包（約0.25公克） 1500元 羅聖昆販賣第二級毒品，處有期徒刑參年捌月。扣案之搭配門號○○○○○○○○○○號之藍色SAMSUNG牌智慧型手機壹支（含SIM卡壹張），沒收之。未扣案之犯罪所得壹仟伍佰元，沒收之，於全部或一部不能沒收或不宜執行沒收時，追徵其價額。 20  109年1月21日17時10分許後數分鐘   羅聖昆販賣第二級毒品，處有期徒刑參年捌月。扣案之搭配門號○○○○○○○○○○號之藍色SAMSUNG牌智慧型手機壹支（含SIM卡壹張），沒收之。未扣案之犯罪所得壹仟伍佰元，沒收之，於全部或一部不能沒收或不宜執行沒收時，追徵其價額。 21  109年1月23日21時8分許後數分鐘 臺東縣○○鎮○○路00號關山郵局旁 3包（共約0.5至0.6公克） 3000元 羅聖昆販賣第二級毒品，處有期徒刑參年玖月。扣案之搭配門號○○○○○○○○○○號之藍色SAMSUNG牌智慧型手機壹支（含SIM卡壹張），沒收之。未扣案之犯罪所得參仟元，沒收之，於全部或一部不能沒收或不宜執行沒收時，追徵其價額。 22  109年3月31日17時44分許後數分鐘 臺東縣關山鎮關山公墓旁廢營區 1包（約0.1至0.2公克） 1000元 羅聖昆販賣第二級毒品，處有期徒刑參年柒月。扣案之搭配門號○○○○○○○○○○號之藍色SAMSUNG牌智慧型手機壹支（含SIM卡壹張），沒收之。未扣案之犯罪所得壹仟元，沒收之，於全部或一部不能沒收或不宜執行沒收時，追徵其價額。 23  109年4月2日19時48分至19時59分之間某時 臺東縣○○鎮○○路00號關山工商前 5包（共約1公克） 5000元 羅聖昆販賣第二級毒品，處有期徒刑參年拾月。扣案之搭配門號○○○○○○○○○○號之藍色SAMSUNG牌智慧型手機壹支（含SIM卡壹張），沒收之。未扣案之犯罪所得伍仟元，沒收之，於全部或一部不能沒收或不宜執行沒收時，追徵其價額。 24 李聖偉 108年10月29日0時41分許後數分鐘 臺東縣○○鎮○○路00號羅聖昆住處 1包（約0.05公克） 300元 羅聖昆販賣第二級毒品，處有期徒刑參年陸月。扣案之搭配門號○○○○○○○○○○號之藍色SAMSUNG牌智慧型手機壹支（含SIM卡壹張），沒收之。未扣案之犯罪所得參佰元，沒收之，於全部或一部不能沒收或不宜執行沒收時，追徵其價額。 25 姜旭璨、李聖偉 108年11月8日17時2分許後數分鐘 臺東縣○○鎮○○路00號關山工商(籃球場)側門  1包（約0.1至0.2公克） 1000元  羅聖昆販賣第二級毒品，處有期徒刑參年柒月。扣案之搭配門號○○○○○○○○○○號之藍色SAMSUNG牌智慧型手機壹支（含SIM卡壹張），沒收之。未扣案之犯罪所得壹仟元，沒收之，於全部或一部不能沒收或不宜執行沒收時，追徵其價額。 26 姜旭璨  108年11月23日11時8分許後數分鐘   羅聖昆販賣第二級毒品，處有期徒刑參年柒月。扣案之搭配門號○○○○○○○○○○號之藍色SAMSUNG牌智慧型手機壹支（含SIM卡壹張），沒收之。未扣案之犯罪所得壹仟元，沒收之，於全部或一部不能沒收或不宜執行沒收時，追徵其價額。 27  109年3月30日21時50分許後數分鐘   羅聖昆販賣第二級毒品，處有期徒刑參年柒月。扣案之搭配門號○○○○○○○○○○號之藍色SAMSUNG牌智慧型手機壹支（含SIM卡壹張），沒收之。未扣案之犯罪所得壹仟元，沒收之，於全部或一部不能沒收或不宜執行沒收時，追徵其價額。 28 姜旭璨、李聖偉  109年4月3日8時38分許後數分鐘 臺東縣○○鎮○○路0巷0號天后宮  羅聖昆販賣第二級毒品，處有期徒刑參年柒月。扣案之搭配門號○○○○○○○○○○號之藍色SAMSUNG牌智慧型手機壹支（含SIM卡壹張），沒收之。未扣案之犯罪所得壹仟元，沒收之，於全部或一部不能沒收或不宜執行沒收時，追徵其價額。 29  109年4月18日20時14分許後數分鐘 臺東縣○○鎮○○路00號關山國中 1包（約0.1公克） 500元 羅聖昆販賣第二級毒品，處有期徒刑參年陸月。扣案之搭配門號○○○○○○○○○○號之藍色SAMSUNG牌智慧型手機壹支（含SIM卡壹張），沒收之。未扣案之犯罪所得伍佰元，沒收之，於全部或一部不能沒收或不宜執行沒收時，追徵其價額。 30  109年4月24日19時21分許後數分鐘 臺東縣關山鎮電光橋頭前(靠近親水公園側) 1包（約0.1至0.2公克） 1000元 羅聖昆販賣第二級毒品，處有期徒刑參年柒月。扣案之搭配門號○○○○○○○○○○號之藍色SAMSUNG牌智慧型手機壹支（含SIM卡壹張），沒收之。未扣案之犯罪所得壹仟元，沒收之，於全部或一部不能沒收或不宜執行沒收時，追徵其價額。 31 李昌隆 109年5月24日13時6分許後數分鐘 臺東縣○○鎮○○路00號羅聖昆住處  羅聖昆販賣第二級毒品，處有期徒刑參年柒月。扣案之搭配門號○○○○○○○○○○號之藍色SAMSUNG牌智慧型手機壹支（含SIM卡壹張），沒收之。未扣案之犯罪所得壹仟元，沒收之，於全部或一部不能沒收或不宜執行沒收時，追徵其價額。 32  109年5月27日20時29分許後數分鐘 臺東縣○○鎮○○路00號李昌隆住處  羅聖昆販賣第二級毒品，處有期徒刑參年柒月。扣案之搭配門號○○○○○○○○○○號之藍色SAMSUNG牌智慧型手機壹支（含SIM卡壹張），沒收之。未扣案之犯罪所得壹仟元，沒收之，於全部或一部不能沒收或不宜執行沒收時，追徵其價額。 33 錢禮榮 109年1月8日18時21分許後數分鐘 臺東縣關山鎮民族路上 1包（約0.1公克） 500元 羅聖昆販賣第二級毒品，處有期徒刑參年陸月。扣案之搭配門號○○○○○○○○○○號之藍色SAMSUNG牌智慧型手機壹支（含SIM卡壹張），沒收之。未扣案之犯罪所得伍佰元，沒收之，於全部或一部不能沒收或不宜執行沒收時，追徵其價額。 34  109年1月21日16時38分許後數分鐘 臺東縣○○鎮○○路00號關山鎮立圖書館  羅聖昆販賣第二級毒品，處有期徒刑參年陸月。扣案之搭配門號○○○○○○○○○○號之藍色SAMSUNG牌智慧型手機壹支（含SIM卡壹張），沒收之。未扣案之犯罪所得伍佰元，沒收之，於全部或一部不能沒收或不宜執行沒收時，追徵其價額。 35  109年3月6日17時14分許後數分鐘 臺東縣○○鎮○○路00號關山國中側門  羅聖昆販賣第二級毒品，處有期徒刑參年陸月。扣案之搭配門號○○○○○○○○○○號之藍色SAMSUNG牌智慧型手機壹支（含SIM卡壹張），沒收之。未扣案之犯罪所得伍佰元，沒收之，於全部或一部不能沒收或不宜執行沒收時，追徵其價額。 36  109年4月2日17時37分許後數分鐘 臺東縣○○鎮○○路000號關山國小  羅聖昆販賣第二級毒品，處有期徒刑參年陸月。扣案之搭配門號○○○○○○○○○○號之藍色SAMSUNG牌智慧型手機壹支（含SIM卡壹張），沒收之。未扣案之犯罪所得伍佰元，沒收之，於全部或一部不能沒收或不宜執行沒收時，追徵其價額。 37  109年4月26日7時44分許後數分鐘 臺東縣○○鎮○○路0巷0號天后宮廁所  羅聖昆販賣第二級毒品，處有期徒刑參年陸月。扣案之搭配門號○○○○○○○○○○號之藍色SAMSUNG牌智慧型手機壹支（含SIM卡壹張），沒收之。未扣案之犯罪所得伍佰元，沒收之，於全部或一部不能沒收或不宜執行沒收時，追徵其價額。 38  109年4月28日19時57分許後數分鐘 臺東縣○○鎮○○路00號羅聖昆住處門口  羅聖昆販賣第二級毒品，處有期徒刑參年陸月。扣案之搭配門號○○○○○○○○○○號之藍色SAMSUNG牌智慧型手機壹支（含SIM卡壹張），沒收之。未扣案之犯罪所得伍佰元，沒收之，於全部或一部不能沒收或不宜執行沒收時，追徵其價額。 39 鮑子福 109年6月22日16時48分許後數分鐘 臺東縣關山鎮德高里某處河堤 1包（約0.1至0.2公克） 1000元 羅聖昆販賣第二級毒品，處有期徒刑參年柒月。扣案之搭配門號○○○○○○○○○○號之藍色SAMSUNG牌智慧型手機壹支（含SIM卡壹張），沒收之。未扣案之犯罪所得壹仟元，沒收之，於全部或一部不能沒收或不宜執行沒收時，追徵其價額。 
附表二：
編號 對象 時間 地點 毒品數量 主文 1 謝旭全 109年7月16日某時 臺東縣關山鎮夜市 約0.1公克 羅聖昆犯藥事法第八十三條第一項之轉讓禁藥罪，處有期徒刑參月。 2 邱李金貴 109年7月17日19時許 臺東縣○○鎮○○路000號邱李金貴住處  羅聖昆犯藥事法第八十三條第一項之轉讓禁藥罪，處有期徒刑參月。